【裁判字號】    97,訴,333
【裁判日期】    971107
【裁判案由】    違反槍砲彈藥刀械管制條例
【裁判全文】
臺灣桃園地方法院刑事判決               97年度訴字第333號
公  訴  人  臺灣桃園地方法院檢察署檢察官
被      告  丁○○
指定辯護人  本院公設辯護人甲○○
上列被告因違反槍砲彈藥刀械管制條例案件，經檢察官提起公訴
（96年度偵字第24581 號），本院判決如下：
    主  文
丁○○未經許可，持有可發射子彈具有殺傷力之改造手槍，處有
期徒刑年拾月，併科罰金新臺幣陸萬元，罰金如易服勞役，以
新臺幣壹仟元折算壹日。扣案如附表編號一、二所示之物均沒收
。
    事  實
一、丁○○明知可發射子彈具有殺傷力之改造槍枝及子彈，屬於
    槍砲彈藥刀械管制條例第4 條第1 項第1 款、第2 款管制之
    槍砲及彈藥，非經主管機關許可，不得持有之，竟於不詳時
    間、地點，未經許可，以不詳方法取得可發射子彈具有殺傷
    力之如附表編號一所示仿貝瑞塔（即BERETTA） 廠92FS型半
    自動手槍製造之換裝土造金屬槍管之改造手槍乙支（含彈匣
    2 個，槍枝管制編號0000000000號）及如附表編號二、三所
    示具殺傷力之非制式子彈6 顆，而無故持有之，並將之藏置
    於其所租賃之桃園縣蘆竹鄉○○村○○街117 號7 樓之11居
    處之流理台內而置於自己實力支配之下。嗣因遭檢舉，而於
    96年9 月28日經警持搜索票搜索上開居處，而在該處流理台
    下固定式櫥櫃查獲，並扣得如附表所示之具殺傷力之改造手
    槍乙支與非制式子彈6 顆。
二、案經桃園縣政府警察局大園分局報請臺灣桃園地方法院檢察
    署檢察官偵查起訴。
    理  由
一、本案事實認定所採證據方法之證據能力說明：
  (一)按被告之自白，非出於強暴、脅迫、利誘、詐欺、疲勞訊問
    、違法羈押或其他不正之方法，且與事實相符者，得為證據
    ；被告陳述其自白係出於不正之方法者，應先於其他事證而
    為調查，該自白如係經檢察官提出者，法院應命檢察官就自
    白之出於自由意志，指出證明之方法，刑事訴訟法第156 條
    第1 項、第3 項定有明文。準此，被告及辯護人對檢察官所
    提被告於警詢時及偵查中自白之證據能力俱無意見，復本院
    亦查無有何顯然不正之方法取得情事，而悖於被告自由意志
    ，是被告警詢時及偵查中之自白得為證據，合先敘明。
  (二)又按法院或檢察官得囑託醫院、學校或其他相當之機關、團
    體為鑑定，或審查他人之鑑定，並準用刑事訴訟法第203 條
    至第206 條之1 之規定；其須以言詞報告或說明時，得命實
    施鑑定或審查之人為之。第163 條第1 項、第166 條至第16
    7 條之7 （交互詰問相關規定）、第202 條（鑑定人應於鑑
    定前具結）之規定，於前項由實施鑑定或審查之人為言詞報
    告或說明之情形準用之。刑事訴訟法第208 條第1 、2 項定
    有明文。上述鑑定報告如係於審判外製作完成者，仍不失為
    「被告以外之人於審判外之陳述」，是除有傳聞法則之法定
    例外情形，否則仍無證據能力。另按被告以外之人於審判外
    之言詞或書面陳述，除法律有規定者外，不得作為證據。被
    告以外之人於審判外之陳述，雖不符前4 條（指刑事訴訟法
    第159 條之1 至第159 條之4） 之規定，而經當事人於審判
    程序同意作為證據，法院審酌該言詞陳述或書面陳述作成時
    之情況，認為適當者，亦得為證據。刑事訴訟法第159 條第
    1 項、第159 條之5 第1 項，分別定有明文。查被告對於檢
    察官所提出之內政部警政署刑事警察局96年11月27日刑鑑字
    第0960157482號槍彈鑑定書、警員職務報告等文書之證據能
    力不爭執，且上開鑑定報告之鑑定人亦為被告以外之人，是
    依傳聞法則例外之「同意性」規定，該等鑑定報告及警員職
    務報告均具證據能力。
  (三)另本件查獲照片、扣案之土造鋼管槍（槍枝管制編號：0000
    000000號）、子彈，分屬書證及物證性質，復均與本案事實
    具有自然關聯性，亦無事證足認有違背法定程序或經偽造、
    變造所取得之情事，是皆有證據能力，附此敘明。
二、犯罪事實之認定：
  (一)訊據被告丁○○對於在上開時地為警搜索而扣得前揭槍彈之
    事實，固坦認不諱，惟矢口否認有何違反槍砲彈藥刀械管制
    條例犯行，辯稱：前揭改造手槍、子彈等物品，乃係其小學
    同學乙○○於96年9 月間之上述為警搜索前某日，自台中北
    上借住伊蘆竹鄉○○街居處時，藏放於乙○○隨身攜帶之大
    型LV包中，伊不知乙○○何時離去前開居處，乙○○離去後
    ，即未曾見到該LV包，直到警察搜索時，才看到該只LV包在
    水槽底下，印象中是警察從LV包裡面拿出槍，槍有用塑膠袋
    包著，當時伊根本無法查看裡面還有無其他物品，於警詢偵
    訊結束返家後，伊查看前述水槽，該LV包仍然在水槽底下，
    且其中尚有衣物。LV包現在伊住於桃園舊來來百貨附近之朋
    友處，裡面物品沒有動過，依舊放置乙○○的衣物。伊自始
    至終對於自己租處放置有上開違禁物品均不知情，迄至警方
    查獲當時，方知有該等物品，故無持有該等物品之犯意云云
    。經查：司法警察於上開時、地，對被告前開南福街居處執
    行搜索，並於該屋內扣得前揭各項物品之事實，業據被告於
    警詢、偵查及本院審理時坦承上情，並據證人即現場執行搜
    索之桃園縣政府警察局大園分局南竹派出所警員丙○○到庭
    證述明確。本件爭點厥為：被告是否知悉其居處藏有扣案槍
    彈，而有持有或寄藏之犯行。
  (二)被告於警詢、偵查中曾供承上開槍、彈係姓名年籍不詳綽號
    「小白」之成年男子寄放云云，旋於本院審理時翻異前詞改
    稱乃其小學同學乙○○借住其前開居處，前述槍、彈係乙○
    ○離去時未一併攜走而遺留之物云云。核其供詞前後反覆，
    被告辯詞已打擊自己之憑信性，其辯稱是否屬實，已值存疑
    。其次，被告對於上述槍、彈經警查獲之過程、是否知悉該
    所謂LV包內有槍枝乙節，於本院行準備程序時不否認知悉乙
    ○○留下大型LV包，惟未曾自其內將槍枝拿出來過，係警搜
    索時要伊拿出來始知槍彈以大型紅色塑膠袋包裹云云，嗣於
    本院審理時否認其知悉乙○○留下大型LV包，就何時發現LV
    包之情，先後辯稱經警方查獲製作筆錄完畢，返回居處始發
    現上開LV包，繼又改稱係警察搜索當時始知該LV包的存在，
    至扣案槍枝之包裝方式，亦改稱係以類似塑膠袋之油紙袋包
    裝云云（參本院97年6 月30日準備程序筆錄第4 頁、10 月
    15日審判筆錄第3 頁、第8 頁）。足見被告為合理化自己全
    然未知悉槍彈存在之辯解，就是否得悉LV包在居處內之事實
    亦更異其詞，以利「防堵」本件可能係收受時不知情，事後
    打開LV包包時仍知情而持有之可能推論之犯行。又被告為解
    釋其於警、偵中為何不供出乙○○之質疑，於準備程序中辯
    稱因乙○○在電話中告知，若供出乙○○並帶警前往查緝，
    則無法於桃園立足云云，嗣於本院審理時復改稱：直至事發
    後某日，乙○○始向伊索討東西，並問房東是否有搜索起獲
    槍枝等情，且否認查獲當日於警局中有打電話給乙○○云云
    （參本院97年度審訴字第144 號卷第45頁、本院97年9 月26
    日訊問筆錄第2 頁、10月15日審判筆錄第11頁）。更足認被
    告為合理解釋其何以遲至審判中始供出乙○○而不惜於準備
    程序中謊稱係乙○○先以電話威脅，審判中顯已遺忘其曾藉
    此抗辯，始又辯稱警詢中未與乙○○通電話，而係事後見面
    ，如此何能證明其係受乙○○的威脅而於警、偵訊中未供出
    乙○○。綜上所述，被告對該LV包包的發現時點及其與乙○
    ○聯繫之時間、過程，前後所述反覆不一，且出入甚鉅，更
    認被告一再「設計」辯詞，機關算盡，僅為合理掩飾其持有
    或早知LV包包內藏有槍彈之事實，其供述之可信性實堪置疑
    。
  (三)再就本件搜索查扣槍彈之過程及扣案當時槍彈藏放位置、形
    貌等，訊據證人丙○○結證稱：本件係因檢舉人到派出所報
    案表示查獲地點有一女子站在門口與男友扭打，扭打中看見
    該男子所持彈匣掉出門外，經檢舉後即以檢舉筆錄聲請搜索
    票前去現場搜索。上開現場係一套房，自門口進入左邊為廚
    房流理台，流理台水槽下方有一固定之雙開式櫥櫃，開啟後
    觸摸櫃子上方即掉落一透明夾鏈袋，該夾鏈袋內有1 把槍與
    1 個彈匣、幾顆子彈，而客廳桌子下方置物處另放置1 個彈
    匣。被告當時陳稱係他人寄放，經警詢問亦未言明何人寄放
    。槍與彈匣是用紙先包起來，與子彈一起放在夾鏈袋，其等
    將紙拆開後發現是槍與1 只彈匣，偵查卷所附第29頁照片兩
    只夾鏈袋原來是裝在一起，其等將子彈先倒出來照相。當時
    子彈並未包裹，於搜尋到上開物品尚未拆封外層包裹紙張之
    際，曾詢問被告此為何物品，被告答稱是槍。槍枝確實是以
    白紙包裝後再裝入夾鏈袋，其等將紙拆開，再將包裝紙裝進
    另一只夾鏈袋，跟子彈放一起，有兩只夾鏈袋裝在一起。查
    獲槍枝當時被告並無特別反應，一進門搜索時，感覺被告知
    道警方之來意，經該處社區之警衛告知，因之前被告與女友
    同在該處發生糾紛時，南竹派出所有派員前去處理過。搜索
    當時有向被告說明前來搜索槍械，對於警員詢問槍枝在何處
    以及屋內有無槍枝等情，被告均未回答等語。證人並強調現
    場為一眼即能望盡之套房，東西不多，當時有搜索整個屋子
    ，沒有看到幾件衣服，且流理台雖能容納提示相片上之LV包
    ，但確定搜索扣押時，在流理台下並無該只LV包，亦無印象
    在房間其他各處有看到該LV包等語，又證人另證稱扣案尚有
    另只彈匣係在客廳桌子下方的置物板上查扣，雖與槍、彈並
    非藏放在同處，且較與槍枝同處之該只彈匣為長，然仍可以
    放入扣案槍枝中，只是露出一點點等語（參本院97年9 月17
    日審判筆錄第2 頁至第8 頁）。綜上證述觀之，上開扣案手
    槍、子彈，並非放置於LV包內，而係連同夾鏈袋藏置於被告
    廚房流理台下方固定式櫃子內側上緣，並以白紙包裹予以匿
    飾，與被告之辯解出入甚大，且被告對於經警查獲起出槍彈
    乙節並無特別驚訝情緒反應，又參以客廳桌子下方另查扣之
    彈匣1 只，係出現在開放式之空間，被告對於該只彈匣無法
    解釋其來源，且該只彈匣因非制式仍可放入扣案槍枝內，其
    於扣案槍彈仍具一定關聯性，被告豈有眼見彈匣，卻置槍彈
    於不顧之理，足認被告對於居處內藏放槍彈、彈匣之情，當
    已瞭然甚明，是被告前開辯解，難以採信。此外，並有警方
    所製作之搜索扣押筆錄、扣押物品目錄表各1 份及扣案物品
    照片16張在卷為佐（參96年度偵字第24581 號卷第19頁至第
    22頁、第27頁至第35頁），且有前揭各該物品扣案可稽。而
    前揭扣案之槍枝、子彈，經送內政部警政署刑事警察局以檢
    視法、性能檢驗法、試射法鑑定結果，略認：(1)該槍枝（含
    彈匣1 個，槍枝管制編號0000000000號），係由仿貝瑞塔（
    即BERETTA） 廠92FS型半自動手槍製造之槍枝，換裝土造金
    屬槍管而成之改造手槍，擊發功能正常，可供擊發適用子彈
    使用，認具殺傷力；(2)前揭子彈6 顆，認均係非制式子彈，
    由金屬彈殼組合直徑8.9 ±0. 5mm金屬彈頭而成，經試射可
    擊發，認具殺傷力等情，此有內政部刑事警察局96年11月27
    日刑鑑字第0960157482號槍彈鑑定書在卷可佐（參96年度偵
    字第24581 號卷第44頁至第47頁）。準此，前揭改造手槍1
    支及子彈6 顆均具有殺傷力至明。
  (四)再者，證人乙○○於本院歷次審理時，到庭具結證稱：約96
    年年初因與女友吵架，因而打包衣物搬離女友住處前去尋找
    被告，要求被告載伊返回大湳老家，被告婉拒後，伊即將LV
    包連同隨身衣物以及1 把玩具槍，先暫放在被告桃園縣龜山
    鄉水果市場後面被告從事融資所租賃之處所，事後因與女友
    和好而離去被告上開租處，並未同時攜走前述LV包等物，伊
    亦曾數次向被告索討，但經被告告知已弄丟遺失，該置放於
    LV包內之槍枝係綠色之玩具手槍已經壞掉，並無殺傷力，與
    本案扣案之槍枝並非同一等語綦詳（參本院97年7 月21日準
    備程序筆錄第3 頁、97年9 月17日審判筆錄第9 頁至第11頁
    ）。觀諸證人乙○○上開證述，其於本院審理時，歷次陳述
    有關前往被告居處暫住之原因、攜帶LV包物品、寄放地點等
    項，前後所述均相合致，如非親身經歷，當無法牢記所杜撰
    之情節，亦不可能經本院歷次一再反覆訊問，猶能為前後一
    致之陳述，並於本院告以偽證之處罰後，仍堅證如上，對其
    不利被告之證述之憑信性自具有相當之擔保，尚難認前述槍
    、彈為乙○○所遺留之物。另被告雖提出其所謂與乙○○對
    話之錄音光碟與譯文，以證明其於查獲前不知乙○○放置槍
    枝一節，惟除據證人乙○○否認其真實性外，復經本院勘驗
    該錄音內容，發現多段對話均係被告自問自答，且有多次刻
    意強調自己不知情而遭乙○○陷害之情，再審酌與被告對談
    之人其談話語氣、音調，並命乙○○當庭複誦對話內容之某
    段陳述，而認乙○○之發音、語調與光碟片內中Ａ男之發音
    、語調略有差異，尚難證明係證人乙○○之聲音等情，此有
    勘驗筆錄在卷可稽（參本院97年9 月16日勘驗筆錄、9 月17
    日審判筆錄第11頁至第12頁），此不排除係被告於案發後為
    掩飾犯行，以「自編自導」方式所自錄之錄音光碟試圖取信
    本院，是以被告上開辯解，已難足取。復參酌證人乙○○證
    稱：伊雖曾搭載過被告車子，但未談論錄音光碟內容乙事，
    之前亦曾遭被告騙往蘆竹鄉租屋處談論槍枝一事給房東聽，
    被告要伊講出重話，可將槍枝訊息對外透露，上開租處係金
    主所租賃提供給被告居住，被告擔心金主尋釁，復因積欠房
    租水電費等情，恐遭人看輕，倘房東知悉被告持有槍枝一情
    ，對被告較為有利等語明確（參本院97年10月15日審判筆錄
    第9 頁至第10頁），則縱認被告確有與他人為上開對話談論
    乙事屬實，然據此談話內容以觀，益徵證人乙○○所證陳係
    被告為免日後遭遇麻煩而預供自衛之用因而持有槍、彈等情
    為真，更遑論即使被告於收受LV包當時不知情，惟自其嗣後
    藏放甚且另有彈匣放於客廳等情觀之，被告當於打開包包後
    已知情且出於己意占有之。綜上互參，甚難據此證明係被告
    於警查獲時，方才得知有扣案物品存在之情。
  (五)綜上所述，被告前開辯解，顯係事後卸責之詞，委不足採。
    是以本件事證已臻明確，被告之犯行而堪認定，應予依法論
    科。至被告聲請再次調查錄音光碟內確係證人乙○○聲音乙
    節，惟依前開勘驗結果雖可聽聞Ａ男聲音，然是否為乙○○
    之聲音，必須經由聲紋比對，惟此部分並不影響本案被告犯
    罪事實有無之判斷，且縱認屬實，亦無法排除被告持有前揭
    扣案物品之合理可能，已如前述，此外，又不影響被告不符
    減刑規定之結果（詳後述），是本院認無調查之必要，併此
    敘明。
三、論罪科刑之法律適用：
  (一)核被告丁○○所為，係犯槍砲彈藥刀械管制條例第8 條第4
    項未經許可持有可發射子彈具殺傷力之改造手槍罪及同條例
    第12條第4 項未經許可持有具殺傷力之子彈罪。復按未經許
    可持有手槍，其持有之繼續，為行為之繼續，亦即一經持有
    手槍，罪已成立，但其完結須繼續至持有行為終了時為止，
    此有最高法院88年第8 次刑事庭會議決議可參。查被告最初
    持有本件扣案之改造手槍及子彈之時間不詳，然其持有行為
    均繼續至96年9 月28日始被查獲，自應均逕適用現行法之規
    定論處。又被告所犯上開二罪，係以一持有行為而同時觸犯
    之，為想像競合犯，應依刑法第55條規定，從一重之未經許
    可持有可發射子彈具有殺傷力之改造手槍罪處斷。被告於不
    詳時地，而為自己持有本案槍彈，非為他人受寄代藏，已如
    前述，檢察官雖以被告涉犯槍砲彈藥刀械管制條例第8 條第
    4 項之未經許可，寄藏其他可發射子彈、具有殺傷力之槍枝
    及同條例第12條第4 項之未經許可，寄藏子彈罪嫌提起公訴
    ，尚有未洽，惟因上開「持有」與「寄藏」皆屬同一條項之
    罪名，不生變更起訴法條之問題，附此敘明。另按犯槍砲彈
    藥刀械管制條例之罪，於偵查或審判中自白，並供述全部槍
    砲、彈藥、刀械之來源及去向，因而查獲或因而防止重大危
    害治安事件之發生者，減輕或免除其刑，槍砲彈藥刀械管制
    條例第18條第4 項定有明文。查被告於偵查中雖「自白」犯
    行並供承本案槍、彈「來源」係綽號「小白」之成年男子，
    惟審理中否認持有、寄藏犯行，並更異其詞供陳上述槍、彈
    係乙○○所有云云置辯，本院經調查結果，尚難認定有「小
    白」其人，亦難認係乙○○所有，且被告供出乙○○其人，
    並非出於自白犯行下之「供述來源」，而係全盤否認犯行，
    而欲推卸刑責予他人之舉，本院認並不符合本條項所定之要
    件，自無減刑之適用，併此敘明。
  (二)爰審酌被告係有社會經驗之成年人，其智識能力非顯著欠缺
    ，當知非法持有槍彈等違禁物品係嚴重觸法行為，其竟無視
    法律規定，未經許可持有本件扣案具殺傷力之槍彈，對社會
    治安造成之隱藏危害甚大，更足以滋生其他犯罪，惡化治安
    ，嚴重損及公益，自屬可議，嗣其於本院審理時，矢口否認
    犯行，飾詞圖卸其責，甚且虛捏情節，耗費本院司法調查程
    序之勞費，惟其所持有之扣案違禁物品之數量非鉅，又查無
    其實際上另有持該等違禁物品為進一步之不法行為，復再兼
    衡其之犯罪動機、目的、手段、智識程度等一切情狀，量處
    如主文所示之刑，並就併科罰金部分，諭知如易服勞役之折
    算標準，以資懲儆。又中華民國九十六年罪犯減刑條例雖於
    96年7 月4 日制定公布，並自同年月16日施行，惟本案被告
    犯罪行為終了日為96年9 月28日，已在該條例所規定之96
    年4 月24日以後，是本案核與減刑之要件不符，自不得減刑
    ，一併指明。
  (三)扣案如附表編號一所示槍枝1 支（含彈匣2 個）、附表編號
    二所示非制式子彈4 顆，均屬違禁物，不問屬於被告與否，
    依刑法第38條第1 項第1 款規定，併予宣告沒收；至如附表
    編號三所示扣案之非制式子彈2 顆，因已於鑑定時試射而不
    具子彈之功能，非違禁物，復非屬供被告因本件犯罪所用、
    預備或所生之物，核與刑法第38條所定之沒收要件不符，爰
    不為沒收之宣告。
據上論斷，應依刑事訴訟法第299 條第1 項前段，槍砲彈藥刀械
管制條例第8 條第4 項、第12條第4 項，刑法第11條、第55條、
第42條第3 項、第38條第1 項第1 款，判決如主文。
本案經檢察官王惟琪到庭執行職務。
中    華    民    國    97    年    11    月    7     日
                  刑事第六庭  審判長法  官  錢建榮
                                    法  官  宣玉華
                                    法  官  呂美玲
以上正本證明與原本無異。
如不服本判決應於收受判決後10日內向本院提出上訴書狀，並應
敘述具體理由。其未敘述上訴理由者，應於上訴期間屆滿後20日
內向本院補提理由書 (均須按他造當事人之人數附繕本)「 切勿
逕送上級法院」。
                                    書記官  李玉華
中    華    民    國    97    年    11    月    17    日
附表：
┌──┬───────────┬───┬────────┐
│編號│品                  名│數  量│管  制  編  號  │
├──┼───────────┼───┼────────┤
│ 一 │改造手槍（含彈匣貳個）│壹枝  │0000000000      │
├──┼───────────┼───┼────────┤
│ 二 │非制式子彈            │肆顆  │無（原扣案如編號│
│    │                      │      │二、三所示之子彈│
│    │                      │      │共六顆，其中鑑定│
│    │                      │      │時，採樣二顆試射│
│    │                      │      │）              │
├──┼───────────┼───┼────────┤
│ 三 │非制式子彈（經試射）  │貳顆  │無（原扣案如編號│
│    │                      │      │二、三所示之子彈│
│    │                      │      │共六顆，其中鑑定│
│    │                      │      │時，採樣二顆試射│
│    │                      │      │）              │
└──┴───────────┴───┴────────┘
附錄本案論罪科刑法條：
槍砲彈藥刀械管制條例第8條
未經許可，製造、販賣或運輸鋼筆槍、瓦斯槍、麻醉槍、獵槍、
空氣槍或第4 條第1 項第1 款所定其他可發射金屬或子彈具有殺
傷力之各式槍砲者，處無期徒刑或5 年以上有期徒刑，併科新臺
幣1 千萬元以下罰金。
未經許可，轉讓、出租或出借前項所列槍枝者，處 5 年以上有期
徒刑，併科新臺幣 1 千萬元以下罰金。
意圖供自己或他人犯罪之用，而犯前二項之罪者，處無期徒刑或
 7 年以上有期徒刑，併科新臺幣 1 千萬元以下罰金。
未經許可，持有、寄藏或意圖販賣而陳列第 1 項所列槍枝者，處
 3 年以上10年以下有期徒刑，併科新臺幣700 萬元以下罰金。
第 1 項至第 3 項之未遂犯罰之。
槍砲彈藥刀械管制條例第12條
未經許可，製造、販賣或運輸子彈者，處 1 年以上 7 年以下有
期徒刑，併科新台幣 500 萬元以下罰金。
未經許可，轉讓、出租或出借子彈者，處 6 月以上 5 年以下有
期徒刑，併科新台幣 300 萬元以下罰金。
意圖供自己或他人犯罪之用，而犯前二項之罪者，處 3 年以上
10 年以下有期徒刑，併科新台幣 700 萬元以下罰金。
未經許可，持有、寄藏或意圖販賣而陳列子彈者，處 5 年以下有
期徒刑，併科新台幣 300 萬元以下罰金。
第 1 項至第 3 項之未遂犯罰之。
中華民國刑法第38條
（沒收物）
下列之物沒收之：
一、違禁物。
二、供犯罪所用或犯罪預備之物。
三、因犯罪所生或所得之物。
前項第 1 款之物，不問屬於犯罪行為人與否，沒收之。
第 1 項第 2 款、第 3 款之物，以屬於犯罪行為人者為限，得沒
收之。但有特別規定者，依其規定。


司法院資訊處製作；財團法人民間司法改革基金會備份。
